【裁判字號】    90,易,1000
【裁判日期】    900928
【裁判案由】    傷害等
【裁判全文】
臺灣彰化地方法院刑事判決                          九十年度易字第一號
    公  訴  人  臺灣彰化地方法院檢察署檢察官
    被      告  丁○○
右列被告因傷害等案件，經檢察官提起公訴（九十年度偵字第八六二號、第二三一六
號），本院判決如左：
    主  文
丁○○違反法院依通常保護令程序所為禁止實施家庭暴力行為之裁定，處拘役伍拾日
，如易科罰金，以佰元折算壹日。又對於公務員依法執行職務時，施強暴、脅迫，
處有期徒刑月，如易科罰金，以佰元折算壹日。
被訴傷害直系血親尊親屬部分，公訴不受理。
    事  實
一、丁○○係乙○○之夫，與乙○○具有家庭暴力防治法所定之家庭成員關係，曾因
    乙○○聲請核發保護令事件，經本院於民國八十九年十二月六日，依家庭暴力防
    治法第十三條所定程序，以八十九年度家護字第二六一號民事通常保護令，裁定
    其於八個月內，不得對乙○○實施身體或精神上不法侵害之行為，不得直接或間
    接對於乙○○為騷擾之行為。詎丁○○不思警惕，於九十年一月十六日十六時三
    十分許，在彰化縣員林鎮鎮○里○○路○段二三一巷三號其住所，為其積欠地下
    錢莊債務之事，與乙○○發生口角，竟以煙蒂丟向乙○○，並以「幹你娘」之穢
    語，辱罵乙○○，違反本院依通常保護令程序所為禁止實施家庭暴力行為之裁定
    。
二、丁○○於九十年三月二十三日十六時許，在其前揭住所，接續將其母丙○○○推
    倒在地上約三、四次，致丙○○○受有左手手肘擦傷之傷害（業經撤回告訴），
    並以左手抓住其弟曹維政之衣領，右手持鋸子拍打其弟曹維政之背部（未受傷，
    亦未告訴）。嗣彰化縣警察局員林分局東山派出所警員甲○○據乙○○之報案，
    前來處理，喝令丁○○將手中之鋸子丟掉，丁○○不從，甲○○趁機奪下丁○○
    手中之鋸子，依法執行職務時，丁○○竟拉扯甲○○所著之警察制服，致甲○○
    之警察制服及內衣因而破損，警察制服上之鈕釦一枚亦因而脫落，並同時以「幹
    你娘」、「江仔，我要你死得很難看」等語， 辱罵、脅迫甲○○。
三、案經乙○○、丙○○○訴由彰化縣警察局員林分局報請台灣彰化地方法院檢察署
    檢察官偵查起訴。
    理  由
壹、有罪部分：
一、右揭事實一，業據證人乙○○於警、偵訊中證述甚明，並有本院八十九年度家護
    字第二六一號民事通常保護令附警訊卷可稽，且被告於本院審理時亦供認有以「
    幹你娘」之穢語，辱罵乙○○之事實。雖被告辯稱煙蒂是要丟到垃圾筒，並非要
    丟乙○○云云，證人乙○○於本院審理時亦如是證述。然被告既與乙○○發生口
    角，且以「幹你娘」辱罵乙○○，足見其當時必對乙○○相當不滿。則證人乙○○於警、偵訊中證稱被告以煙蒂丟向伊等語，應屬可信。是前揭被告所辯，要屬
    避重就輕之詞，證人乙○○於本院審理時所證，則屬事後迴護被告之詞，要皆不
    足採信。罪證明確，被告犯行應堪認定。
二、被告否認有於警察執行職務時，施強暴、脅迫，並加以辱罵之犯行，辯稱：忘了
    有無罵三字經，不記得有無拉破警察的衣服，且沒說「江仔，我要你死得很難看
    」云云。惟查右揭事實二，業據證人甲○○、曹維政及丙○○○證述屬實，並有
    報告書及鋸子、警察制服、內衣破損之照片等件附警訊卷足憑。被告所辯，顯屬
    卸責之詞，不足憑採。罪證明確，被告此部分犯行，亦堪認定。
三、核被告以煙蒂丟向乙○○，並辱罵以穢語之所為，係犯家庭暴力防治法第五十條
    第一款之違反保護令罪；於警察甲○○執行職務時，拉扯甲○○，並辱罵、脅迫
    以「幹你娘」、「江仔，我要你死得很難看」等語之犯行，係犯刑法第一百四十
    條第一項之侮辱公務員罪及同法第一百三十五條第一項之妨害公務執行罪。被告
    此部分犯行，公訴人認僅犯妨害公務執行罪，尚有末洽。又被告所犯侮辱公務員
    罪及妨害公務執行罪，係同時、同地為之，應依想像競合犯之規定，從一重之妨
    害公務執行罪處斷。再被告所犯違反保護令罪及妨害公務執行罪，犯意各別，行
    為互異，應分論併罰。爰審酌被告之素行，及其犯罪之動機、目的、手段、所生
    之危害並犯罪後之態度等一切情狀，所犯二罪，各量處如主文所示之刑，並諭知
    易科罰金折算之標準，以資懲儆。
貳、公訴不受理部分：
一、按告訴乃論之罪，告訴人於第一審辯論終結前得撤回其告訴；又告訴經撤回者，
    應諭知不受理之判決，刑事訴訟法第二百三十八條第一項、第三百零三條第三款
    定有明文。
二、查本件告訴人丙○○○告訴被告將之推倒，使之受傷，起訴書認被告係觸犯刑法
    第二百八十條之傷害直系血親尊親屬罪。然該法條之罪，依同法第二百八十七條
    前段規定，須告訴乃論。茲據告訴人撤回其告訴，依照首開說明，自應諭知不受
    理之判決。
據上論斷，應依刑事訴訟法第二百九十九條第一項前段、第三百零三條第三款，家庭
暴力防治法第五十條第一款，刑法第十一條前段、第一百四十條第一項、第一百三十
五條第一項、第五十五條、第四十一條第一項、第五十一條第十款，罰金罰鍰提高標
準條例第一條、第二條，判決如主文。
中      華      民      國    九十      年      九      月    二十八    日
                                臺灣彰化地方法院刑事第三庭
                                    法      官  廖  國  佑
右正本證明與原本無異。
如不服本判決，應於判決送達後十日內向本院提出上訴狀( 須附繕本 )。
告訴人或被害人對於判決如有不服具備理由請求檢察官上訴者，其上訴期間之計算係
以檢察官收受判決正本之日期為準。
                                    法院書記官  王  宣  雄
中      華      民      國    九十      年      十      月      三      日
刑法第一百三十五條
對於公務員依法執行職務時，施強暴脅迫者，處三年以下有期徒刑、拘役或三百元以
下罰金。
意圖使公務員執行一定之職務或妨害其依法執行一定之職務或使公務員辭職而施強暴
脅迫者亦同。
犯前二項之罪，因而致公務員於死者，處無期徒刑或七年以上有期徒刑；致重傷者，
處三年以上、十年以下有期徒刑。
刑法第一百四十條
於公務員依法執行職務時當場侮辱或對於其依法執行之職務公然侮辱者，處六月以下
有期徒刑、拘役或一百元以下罰金。
對於公署公然侮辱者亦同。
家庭暴力防治法第五十條
違反法院第十三條、第十五條所為之下列裁定者，為本法所稱之違反保護令罪，處三
年以下有期徒刑、拘役或科或併科新臺幣十萬元下罰金：
一、禁止實施家庭暴力行為。
二、禁止直接或間接騷擾、接觸、通話或其他連絡行為。
三、命遷出住居所。
四、遠離住居所、工作場所、學校或其他特定場所。
五、命完成如害人處遇計畫：戒癮治療、精神治療、心理輔導或其他治療、輔導。


司法院資訊處製作；財團法人民間司法改革基金會備份。
